臺灣板橋地方法院刑事判決　　　　　　　96年度易字第2924號
公　訴　人　臺灣板橋地方法院檢察署檢察官
被　　　告　乙○○
　　　　　　　　　　（現羈押在臺灣臺北看守所）
上列被告因竊盜案件，經檢察官提起公訴（96年度偵字第19119
號），因被告於準備程序中就被訴事實為有罪之陳述，經本院裁
定行簡式審判程序，並判決如下：
    主  文
乙○○攜帶兇器竊盜，累犯，處有期徒刑捌月，扣案螺絲起子壹
支沒收；又攜帶兇器竊盜未遂，累犯，處有期徒刑肆月，扣案螺
絲起子壹支沒收；應執行有期徒刑拾月，扣案螺絲起子壹支沒收
。
    事  實
一、乙○○曾多次犯竊盜案件，均經法院判處罪刑確定，最近一
    次係於民國九十五年間經臺灣桃園地方法院以九十五年度易
    字第七六三號刑事判決判處有期徒刑一年四月，於九十五年
    九月四日判決確定，嗣經減刑為有期徒刑八月確定，甫於九
    十六年七月十六日縮刑期滿執行完畢。詎其猶不知悔改，分
    別為下列犯行：
（一）意圖為自己不法之所有，基於攜帶兇器而竊盜之犯意，於
      九十六年八月十七日下午三時四十分許，攜帶其所有客觀
      上足對人之生命、身體、安全構成威脅，具有危險性，可
      供兇器使用之螺絲起子一支，在臺北縣中和市○○街三十
      巷二二號前，見甲○○所有車牌號碼四○九一─FH號自用
      小貨車停放該處無人看管，即以前揭工具破壞該車車門鎖
      後（毀損部分未據告訴）進入車內，竊取甲○○置於車內
      之零錢新臺幣八十元，得手後隨即離去。
（二）於同日晚間九時三十分許，在臺北縣中和市○○路二號，
      復臨時起意，意圖為自己不法之所有，基於攜帶兇器而竊
      盜之犯意，攜帶前開客觀上對人之生命、身體、安全具危
      險性可供兇器使用之螺絲起子一支，持以撬開停放該處洪
      昭妮所有，由丙○○所使用之車牌號碼四三六一─EB號自
      用小貨車車門後（毀損部分未據告訴）進入車內，於著手
      翻尋車內財物之際，即為丙○○發現報警處理，為警當場
      逮捕，並扣得乙○○所有持以為上開二次竊盜犯行之螺絲
      起子一支而查獲上情。
二、案經甲○○、洪昭妮、丙○○訴由臺北縣政府警察局中和分
    局報請臺灣板橋地方法院檢察署檢察官偵查起訴。
    理  由
二、上揭犯罪事實，業據被告乙○○於警詢、偵查及本院審理時
    坦承不諱，復經證人即告訴人甲○○、丙○○、洪昭妮於警
    詢時指訴明確，並有查獲照片七幀附卷可稽，且有被告所有
    而持以行竊二次之螺絲起子一支扣案可資佐證，足認被告自
    白與事實相符。本案事證明確，被告犯行均堪認定，應依法
    論科。
三、查被告持以行竊之螺絲起子一支，係屬金屬材質甚為堅硬銳
    利，此有照片一幀佐卷可參，足認該物在客觀上係足以對人
    之生命、身體、安全構成威脅之兇器無誤。核被告所為，就
    事實一（一）部分，係犯刑法第三百二十一條第一項第三款
    之攜帶兇器竊盜罪，就事實一（二）部分，係犯刑法第三百
    二十一條第二項、第一項第三款之攜帶兇器竊盜未遂罪。就
    事實一（二）部分，被告已著手於攜帶兇器而竊盜之犯罪行
    為之實行，然未取得財物，為未遂犯，應依刑法第二十五條
    第二項之規定，按既遂犯之刑度減輕其刑。又被告前因竊盜
    案件經臺灣士林地方法院判處有期徒刑一年二月，緩刑四年
    確定，於緩刑期間又犯竊盜案件，經臺灣臺北地方法院於八
    十九年十月二十七日以八十九年度易字第一三○八號刑事判
    決判處有期徒刑七月，於八十九年十二月一日判決確定，並
    撤銷前揭緩刑，二案接續執行，於九十三年五月三日縮刑期
    滿執行完畢，復於九十二年間因竊盜案件，經臺灣桃園地方
    法院於九十三年十一月二十九日以九十三年度壢簡字第一六
    四五號刑事簡易判決判處有期徒刑五月，如易科罰金以銀元
    三百元折算一日，於九十四年五月二日判決確定，嗣於九十
    五年三月十三日縮刑期滿執行完畢。另因竊盜案件，經臺灣
    桃園地方法院於九十五年八月十六日以九十五年度易字第七
    六三號刑事判決判處有期徒刑一年四月，於九十五年九月四
    日判決確定，嗣經減刑為有期徒刑八月，於九十六年七月十
    六日縮刑期滿執行完畢，有臺灣高等法院被告前案紀錄表一
    份在卷可按。其於上開有期徒刑執行完畢後五年內，故意再
    犯本案有期徒刑以上之罪，均為累犯，應依刑法第四十七條
    第一項之規定，分別加重其刑，並就事實一（二）所犯之攜
    帶兇器竊盜未遂罪部分，依法先加後減之。另被告所犯上開
    二罪間，犯意各別，應分論併罰。爰審酌被告時值青年，並
    有如事實欄所載之竊盜前科（卷附臺灣高等法院被告前案紀
    錄表可佐），素行不佳，不思正當工作以獲取財物，反以竊
    盜手段不勞而獲，其觀念偏差，有待矯治，兼衡其自幼失怙
    ，缺乏家庭照護（此經被告供明在卷，並有全戶戶籍資料查
    詢結果一份在卷可查），教育程度為高中畢業及犯後坦承犯
    行等一切情狀，分別量處如主文所示之刑，並合併定其應執
    行之刑，以示懲儆。扣案之螺絲起子一支，係被告所有而持
    以二次行竊之物，業經被告供明在卷，併依刑法第三十八條
    第一項第二款之規定，宣告沒收。
據上論斷，應依刑事訴訟法第二百七十三條之一第一項、第二百
九十九條第一項前段，刑法第二十五條第二項、第三百二十一條
第二項、第一項第三款、第四十七條第一項、第三十八條第一項
第二款、第五十一條第五款，判決如主文。
本案經檢察官謝岳龍到庭執行職務。
中　　華　　民　　國　　96　　年　　11　　月　　1 　　日
                  刑事第十五庭  法　官  劉安榕
上列正本證明與原本無異。
如不服本判決，應於判決送達後十日內敘明上訴理由，向本院提
出上訴狀（應附繕本），上訴於臺灣高等法院。
                                書記官  楊馥如
中　　華　　民　　國　　96　　年　　11　　月　　1 　　日
附錄本案論罪科刑法條
中華民國刑法第321條
犯竊盜罪而有左列情形之一者，處六月以上、五年以下有期徒刑：
一  於夜間侵入住宅或有人居住之建築物、船艦或隱匿其內而犯
    之者。
二  毀越門扇、牆垣或其他安全設備而犯之者。
三  攜帶兇器而犯之者。
四  結夥三人以上而犯之者。
五  乘火災、水災或其他災害之際而犯之者。
六  在車站或埠頭而犯之者。
前項之未遂犯罰之。
